臺灣桃園地方法院刑事裁定
111年度聲更一字第17號
聲  請  人  臺灣桃園地方檢察署檢察官
受  刑  人  王韋傑



上列聲請人因受刑人數罪併罰有二裁判以上，聲請定其應執行刑
（111年度執聲字第1210號），經本院於民國111年6月28日以111
年度聲字第1792號裁定後，聲請人不服，提起抗告，經臺灣高等
法院於111年7月20日以111年度抗字第1093號裁定撤銷並發回本
院，本院更為裁定如下：
    主  文
王韋傑犯如附表所示各罪，所處如附表所示之刑，應執行有期徒
刑貳年壹月。
    理  由
一、聲請意旨略以：受刑人王韋傑因犯詐欺等案件，先後經判決
    確定如附表所示之刑，經受刑人聲請，應依刑法第53條、第
    51條第5 款及第50條第2 項規定，定其應執行之刑，爰依刑
    事訴訟法第477 條第1 項聲請裁定等語。
二、按裁判確定前犯數罪者，併合處罰之；但有下列情形之一者
    ，不在此限：一、得易科罰金之罪與不得易科罰金之罪。前
    項但書情形，受刑人請求檢察官聲請定應執行刑者，依第51
    條規定定之；數罪併罰，分別宣告其罪之刑，依下列各款定
    其應執行者：五、宣告多數有期徒刑者，於各刑中之最長期
    以上，各刑合併之刑期以下，定其刑期。但不得逾30年；數
    罪併罰，有二裁判以上者，依第51條之規定，定其應執行之
    刑，刑法第50條第1項但書第1款、第2項、第51條第5款及第
    53條分別定有明文。次按依刑法第53條及第54條應依刑法第
    51條第5款至第7款之規定，定其應執行之刑者，由該案犯罪
    事實最後判決之法院之檢察官，聲請該法院裁定之，亦為刑
    事訴訟法第477條第1項明定。數罪併罰中之一罪，依刑法規
    定得易科罰金，若因與不得易科之他罪併合處罰結果而不得
    易科罰金時，原可易科部分所處之刑，自亦無庸為易科折算
    標準之記載，司法院大法官解釋第144號意旨可資參照。又
    法律上屬於自由裁量事項，尚非概無法律性之拘束，在法律
    上有其外部界限及內部界限。前者法律之具體規定，使法院
    得以具體選擇為適當裁判，此為自由裁量之外部界限。後者
    法院為自由裁量時，應考量法律之目的，法律秩序之理念所
    在，此為自由裁量之內部界限。法院為裁判時，二者均不得
    有所踰越。在數罪併罰而有二裁判以上，應定其應執行刑之
    案件，法院所為刑之酌定，固屬自由裁量事項，然對於法律
    之內、外部界限，仍均應受其拘束（最高法院91年度台非字
    第32號刑事判決參照）。再者，縱令所犯數罪中有一罪刑已
    經執行完畢，仍應就其所犯各罪宣告刑更定應執行刑，在所
    裁定之執行刑尚未執行完畢前，各罪之宣告刑，尚不發生執
    行完畢之問題，不能因犯罪之一部分所科之刑業經執行完畢
    ，而認檢察官之聲請為不合法，予以駁回；至已執行部分，
    自不能重複執行，應由檢察官於指揮執行時扣除之，此與定
    應執行刑之裁定無涉（最高法院86年度台抗字第472號裁定
    意旨參照）。
三、經查：
（一）檢察官聲請書附表編號1、2 「備註」欄應加註「已執行
      完畢」外，其餘均引用為本件之附表。　　
（二）受刑人王韋傑所犯如附表所示之罪，先後經判處如附表所
      示之刑，均分別確定在案，且本院為上開案件犯罪事實最
      後判決之法院等情，有各該判決及臺灣高等法院被告前案
      紀錄表各1份在卷可稽，足認受刑人所犯如附表編號1至6
      所示各罪，最早經判決確定之編號1之罪確定日期為民國1
      10年9月21日，而編號2至6之罪均係在該確定日前所犯。
      又附表編號1、2、5、6之罪屬得易科罰金之罪，與附表編
      號3、4不得易科罰金之罪，依刑法第50條第1項但書之規
      定本不得併合處罰，惟本件係聲請人依受刑人請求定執行
      刑而提出聲請，有受刑人出具之臺灣桃園地方檢察署依10
      2年1月23日修正之刑法第50條調查受刑人是否聲請定應執
      行刑調查表1份附卷可考；另附表編號1與2、3與4、5與6
      所示各罪所受宣告刑，分別經本院以110年度聲字第3661
      號裁定、及臺灣臺南地方法院於110年度金訴字第159號判
      決、本院於110年度桃簡字第1996號判決宣告應執行有期
      徒刑6月、1年6月、4月確定，然依據上開說明，本院仍應
      更定其應執行刑，惟應受內部界線之拘束；再者，受刑人
      所犯附表編號1、2之罪之前揭應執行刑雖已執行完畢，揆
      諸前揭最高法院裁判意旨，仍得由檢察官於換發執行指揮
      書時，扣除該部分已執行完畢之刑，並不影響本件應予定
      其應執行刑之結果，是檢察官聲請定其應執行之有期徒刑
      ，本院審核認聲請為正當，應予准許。
（三）復審酌適用法規之目的及法律秩序之內部性界限（最高法
      院80年台非字第473號判例意旨參照），以各罪宣告之刑
      為基礎，同時考量受刑人各次犯罪之時間、侵害法益、犯
      罪型態等整體非難評價，以及刑罰目的及相關刑事政策、
      數罪併罰定執行刑規定所採取之限制加重原則等因素，依
      刑法第53條、第51條第5款之規定，定其應執行之有期徒
      刑如主文所示。至本件受刑人所犯附表編號1、2、5、6所
      示原得易科罰金之罪，因與如附表編號3、4所示不得易科
      罰金之罪併合處罰，揆諸上開解釋意旨，無再諭知易科罰
      金折算標準之必要，併此敘明。
四、依刑事訴訟法第477條第1項，刑法第50條第2項、第53條、
    第51條第5款，裁定如主文。
中　　華　　民　　國　　111 　年　　10　　月　　31　　日
            刑事第五庭    法　官　陳華媚
以上正本證明與原本無異。
如不服本裁定，應於裁定送達後5 日內向本院提出抗告狀。
　　　　　　　　　　　　　書記官　王岫雯
中　　華　　民　　國　　111 　年　　10　　月　　31　　日
附表：受刑人王韋傑定應執行刑案件一覽表。